臺灣臺南地方法院交通事件裁定　　　　　94年度交聲字第48號
移送機關　交通部公路總局嘉義區監理所台南監理站
受處分人
即異議人　甲○○
上列受處分人因違反道路交通管理處罰條例案件，對於交通部公
路總局嘉義區監理所台南監理站民國94年1月19日所為之裁決處
分（處分案號：嘉監南字第裁74─M00000000號），聲明異議，
本院裁定如下：
    主  文
異議駁回。
    理  由
一、聲明異議意旨略以：依警方製作的現場事故圖及所拍的事故
    照片裡顯示的飲料漬及碎片，加上行人的傷勢相互佐證，並
    附圖文說明，斷定行人並未走在行人專用道斑馬線上，而是
    違規不尊重路權，任意快速穿越車道、跨越雙黃線後，與我
    車發生事故，當場人跌倒，左手肘瘀青疼痛、腦勺碰傷腫起
    ，但是處理員警僅憑著一己的喜惡，並同情行人，用主觀意
    識議事，卻不拿出專業精神秉持著勿枉勿縱的態度，亂開立
    違規單。本件絕無警方所舉發的違規事項，而是行人先違規
    穿越車道，因而發生事故。從而，異議人不服原裁處，而提
    出本件異議。
二、按汽車駕駛人，駕駛汽車，有行近行人穿越道，不減速慢行
    或行人穿越道有行人穿越時，不暫停讓行人先行通過者，處
    新台幣6百元以上1千8百元以下罰鍰；汽車駕駛人，駕駛汽
    車違反道路交通安全規則，因而肇事致人受傷者，記違規點
    數3點；道路交通管理處罰條例第44條第2款、第61條第3項
    前段分別定有明文。又按汽車行近行人穿越道前，應減速慢
    行，遇有行人穿越時，無論有無交通警察指揮或號誌指示，
    均應暫停讓行人先行通過，道路交通安全規則第103條亦規
    定甚明。
三、經查：
  (一)本件受處分人即異議人甲○○於93年11月22日16時20分許，
    駕駛車牌號碼S8─8247號自小客貨車，行經劃設有行人穿越
    道之台南縣永康市○○○路與永康街口時，不慎撞及被害人
    陳寶真，造成被害人陳寶真受有「後枕頭皮挫傷、左肘挫傷
    」等傷害之事實，有台南縣警察局南縣警交字第M00000000
    號舉發違反道路交通管理事件通知單、台南縣警察局永康分
    局93年12月20日南縣永警六字第0930032883號書函、及台南
    縣警察局永康分局94年2月14日南縣永警六字第0940012359
    號函暨所附異議人與陳寶真之警訊筆錄、道路交通事故現場
    圖、道路交通事故調查報告表(一)(二)、及現場照片7張等附卷
    可稽。且為異議人所不爭執。而被害人陳寶真因本件車禍而
    受有前述之普通傷害（非重傷），則有財團法人奇美醫院之
    診斷證明書影本1紙存卷可憑。是此部分之事實，堪信為真
    實。
  (二)異議人雖辯稱：行人並未走在行人專用道斑馬線上，而是違
    規不尊重路權，任意快速穿越車道、跨越雙黃線後，與伊車
    發生事故云云。惟查，被害人陳寶真於警訊時陳稱：「我沿
    著永康街東向西行向步行斑馬線穿越車道，途經中山南路與
    永康街口與一位甲○○所駕駛之S8─8427號自小客貨車沿中
    山南路東向西左轉永康街北向南行向之左轉車，雙方至該事
    故地點發生擦撞事故」、「我是步行穿越車道並行走斑馬線
    」等語（見卷附93年11月23日警訊筆錄）。又檢視事故發生
    後之現場，異議人之自小客貨車係停在永康街之斑馬線上，
    而被害人之飲料漬則在自小客貨車南向前方不遠處，有上開
    道路交通事故現場圖在卷可按，並異議人具狀陳稱：本件第
    一撞擊點應在自小客貨車左前保險桿處等語。綜上，並參諸
    物理作用力原理，異議人駕車於上揭時地左轉彎時，因見狀
    煞避不及，致所駕駛自小客貨車之左前保險桿處撞擊在該處
    行走之被害人陳寶真，被害人陳寶真因此撞擊之物理作用力
    ，而向南移動並跌倒在地等情，應堪認定。據此，足認當時
    被害人應係行走在永康街行人穿越道南側處，因遭異議人自
    小客貨車撞擊之物理作用力，被害人始向南移動並跌倒在地
    ，所持之飲料因而掉落在自小客貨車南向前方之不遠處。是
    尚難僅據被害人之飲料漬並非在斑馬線上，而係在永康街之
    分向限制線延伸處，即認被害人陳寶真有跨越雙黃線穿越道
    路之行為。從而，異議人所辯上情，顯係事後避責之詞，不
    足採信。基此，依照前述道路交通安全規則第103條等規定
    ，異議人駕車行經本件肇事地點前時，本應減速慢行，作隨
    時停車之準備，且見有行人穿越時，即應暫停讓行人穿越道
    上之行人優先通行，足見異議人並未遵守上開道路交通安全
    規則之規定，即異議人於前述時、地，確有駕駛汽車於行人
    穿越道有行人穿越時，未減速慢行，並因而肇事致被害人陳
    寶真受傷之違規行為，應可認定。
  (三)異議人尚辯稱：當時伊先沿永康市○○○路由東向西行駛，
    行經該路與永康街口時，伊先停等紅燈後左轉進入永康街，
    左轉時之時速約15公里左右，在左轉時發現被害人陳寶真先
    由北向南走，突然間轉由東往西跑，並見陳寶真有閃避一輛
    自小客車，後陳寶真一直面向南看著該輛自小客車而沒有注
    意到伊車，而當伊見陳寶真起跑時，即踩煞車，伊感覺車子
    有煞住，是陳寶真跑過來撞到伊的云云。然查，苟如異議人
    所言，本件係因被害人陳寶真面向南觀看前所閃避之自小客
    車，而自己去撞到異議人所駕駛之自小客貨車，則被害人身
    體前方或頭部右側，理應受有傷害，焉會係受有「後枕頭皮
    挫傷、左肘挫傷」之傷害？且被害人所持之飲料亦應僅掉落
    在自小客貨車旁，則該飲料豈會係掉落在自小客貨車南向前
    方處？是異議人所辯經核與事實不符，顯不可採。
四、綜上所述，本件受處人即異議人甲○○於上述時、地，駕駛
    前開自小客貨車行近行人穿越道，不減速慢行，而違反道路
    交通安全規則，以致肇事，致人受傷之違規事實，既可認定
    ，則移送機關即交通部公路總局嘉義區監理所台南監理站據
    此並援引前開道路交通管理處罰條例第44條第2款、第61條
    第3項前段之規定，並參酌違反道路交通管理事件統一裁罰
    標準表之相關內容，而裁處異議人罰鍰新台幣1千2百元，並
    記違規點數3點，於法並無不當。從而，本件異議人之異議
    ，經核並無理由，應予駁回。
五、據上論斷，應依道路交通案件處理辦法第19條，裁定如主文
    。
中　　華　　民　　國　　94　　年　　4 　　月　　27　　日
                  交通法庭  法　官　洪榮家
以上正本證明與原本無異。
如不服本裁定應於送達後5日內向本院提出抗告狀（應附繕本）
。
                            書記官  陳志德
中　　華　　民　　國　　94　　年　　4 　　月　　27　　日
